【裁判字號】    97,消債更,1675
【裁判日期】    971119
【裁判案由】    聲請更生程序
【裁判全文】
臺灣高雄地方法院民事裁定          97年度消債更字第1675號
聲  請  人  甲○○
上列當事人因消費者債務清理事件聲請更生，本院裁定如下：
    主  文
債務人甲○○自中華民國九十七年十一月十九日十七時起開始更
生程序。
命司法事務官進行本件更生程序。
    理  由
一、按法院開始更生程序之裁定，應載明其年、月、日、時，並
    即時發生效力。次按法院裁定開始更生或清算程序後，得命
    司法事務官進行更生或清算程序，必要時得選任律師、會計
    師或其他適當之自然人或法人一人為監督人或管理人。消費
    者債務清理條例第45條第1項、第16條第1項分別定有明文。
二、聲請意旨略以：聲請人原任職於建大機電股份有限公司（下
    稱建大公司），每月薪資為新台幣（下同）45,900元，但因
    聲請人於95年12月涉有刑事案件，經媒體不當報導致建大公
    司以聲請人影響公司形象而予以解職，雖事後聲請人經法院
    判決無罪確定，惟聲請人已因遭解職失業而收入中斷，為維
    持家庭生活及支付2 名子女之扶養費用而負債，嗣聲請人雖
    於96年3 月6 日覓得月薪21,000之工作，然亦於96年7 月7
    日因任職之聯科系統科技工程有限公司業務縮減而遭解僱，
    ，實乃非聲請人自願性離職，而聲請人失業後，適逢媒體刊
    登上開刑事無罪判決，致求職困難，迄今仍失業中，而無任
    何收入，客觀上確有不可歸責於己之事由致有不能清償債務
    情事。聲請人曾向最大債權金融機構請求共同協商債務清償
    方案，申請前置協商，經協商不成立確定，又聲請人無擔保
    或無優先權之債務總額未逾1,200 萬元，復未經法院裁定開
    始清算程序或宣告破產，爰依法聲請更生等語。
三、經查，聲請人於消費者債務清理條例公布後，以書面向最大
    債權銀行中國信託商業銀行股份有限公司請求協商債務清償
    方案，並表明共同協商之意旨，因未能接受還款方案致協商
    不成立，亦有前置協商退件通知函在卷可按（本院卷第6 頁
    ）。又聲請人前開主張，業據其提出財產及收入狀況說明書
    、債權人清冊、財團法人金融聯合徵信中心信用報告、聲請
    人及受扶養人之95、96年度綜合所得稅各類所得資料清單暨
    財產歸屬資料清單、勞工保險局函、離職證明書、服務證明
    書、薪資明細表、戶籍謄本、家族系統表、刑事裁判主文公
    告、學費網路補單、通知、註冊單、剪報影本等件在卷為憑
    （見本院卷第20至22頁、第33至35頁、第36頁、第44至63頁
    、第37至38頁、第7 至11頁、第40至43頁、第76至77頁、第
    14頁、第23至25頁、第15至19頁），復查無債務人有消費者
    債務清理條例第6 條第3 項、第8 條或第46條各款所定駁回
    更生聲請之事由存在，則債務人聲請更生，應屬有據，並依
    上開規定命司法事務官進行本件更生程序，爰裁定如主文。
中    華    民    國    97    年    11    月    19    日
                  民事第一庭  法  官  劉惠娟
上為正本係照原本作成
本件不得抗告
本裁定已於97年11月19日17時公告。
中    華    民    國    97    年    11    月    19    日
                              書記官  王高山


司法院資訊處製作；財團法人民間司法改革基金會備份。
